【裁判字號】    90,訴,1237
【裁判日期】    901207
【裁判案由】    毒品危害防制條例
【裁判全文】
臺灣高雄地方法院刑事判決                          九十年度訴字第一二三七號
    公  訴  人  臺灣高雄地方法院檢察署檢察官
    被      告  甲○○
右列被告因違反毒品危害防制條例案件，經檢察官提起公訴（八十九年度毒偵字第六
三一號、八十九年度毒偵字第七四一九號），本院判決如左：
    主  文
甲○○連續施用第一級毒品，累犯，處有期徒刑捌月。附表編號一(1)(2)(3)、編號二(1)
、編號四(1)所示之物沒收銷燬；又連續施用第二級毒品，累犯，處有期徒刑柒月。附
表編號一(5)(6)、編號二(2)、編號四(2)(3)所示之物沒收銷燬。應執行有期徒刑壹年壹月
，附表編號一(1)(2)(3)(5)(6)、編號二(1)(2)、編號四(1)(2)(3)所示之物均沒收銷燬。
    事  實
一、甲○○前於民國八十四年、八十六年間，因違反麻醉藥品管理條例案件，分別經
    判處有期徒刑三月、七月、六月，嗣均經執行完畢，最後一次係於八十八年八月
十一日執行完畢。
二、甲○○前因施用毒品案件，經臺灣高雄地方法院檢察署（以下簡稱高雄地檢署）
    檢察官聲請，由臺灣高雄地方法院（以下簡稱本院）以八十七年度毒聲字第五七
    七號裁定送觀察勒戒後，經評定為有繼續施用毒品之傾向，再經檢察官聲請，由
    本院以八十七年度毒聲字第一九五號裁定送強制戒治，於停止戒治期間交付保
    護管束期滿後，由檢察官於八十八年九月一日以八十八年度戒毒偵字第一四七號
    為不起訴處分確定。詎其於五年內又基於施用第一級毒品海洛因之概括犯意，自
    八十九年八月間某日起至九十年五月十七日晚間止，連續在其位於高雄縣林園鄉
    ○○路二七Ｏ號之居所等處，將海洛因摻於香菸內點火後吸食而施用海洛因多次
    ；復另基於第二級毒品安非他命之概括犯意，自八十九年八月間某日起至九十年
    五月八日止，連續在其前址居所內等處，將安非他命置於吸食器內以火燒烤後吸
    食所產生之氣體而施用安非他命多次，為警分別於附表所示之時間、地點查獲，
    並扣得各該物品。嗣其再經高雄地檢署檢察官聲請，由本院以八十九年度毒聲字
    第一Ｏ一五六號裁定送強制戒治迄今。
三、案經內政部警政署高雄港務警察所、高雄市政府警察局小港分局、高雄縣警察局
    林園分局分別報請臺灣高雄地方法院檢察署檢察官偵查起訴。
    理  由
一、訊據被告甲○○對其於右揭時地連續施用海洛因、安非他命並於附表所示時地分
    別遭查獲之事實，業已坦承不諱，而其先後四次為警查獲時所採尿液經送驗之結
    果，分別就嗎啡、甲基安非他命項目呈陽性反應（結果詳如附表所示）等情，有
    高雄市政府衛生局、高雄市立凱旋醫院與高雄縣政府衛生局分別出具之煙毒尿液
    檢驗成績書共四紙在卷可憑，並有附表編號一、二、四所示之物品扣案可稽，而
    附表編號一(1)、編號二(1)、編號四(1)所示之物均屬海洛因，有法務部調查局鑑定
    通知書共三紙在卷可證，附表編號一(2)(3)所示物品則係殘留有海洛因之夾鏈袋、
    吸管，而附表編號一(5)、編號二(2)、編號四(2)所示之物均屬安非他命，附表編號
    一(6)、編號四(3)所示物品則係殘留有安非他命之吸管、吸食器等情，分別有高雄
    醫學大學附設中和紀念醫院之檢驗報告各一紙在卷可憑（均附於本院卷內），從
    而足認被告確有於右揭時地連續施用第一、二級毒品之犯行。又查，被告前因施
    用毒品案件，經高雄地檢署檢察官聲請，由本院以八十七年度毒聲字第五七七號
    裁定送觀察勒戒後，經評定為有繼續施用毒品之傾向，再經檢察官聲請，由本院
    以八十七年度毒聲字第一九五號裁定送強制戒治，於停止戒治期間交付保護管
    束期滿後，由檢察官於八十八年九月一日以八十八年度戒毒偵字第一四七號為不
    起訴處分確定等情，有前開不起訴處分書及本院裁定等資料在卷足憑，復為被告
    所供認不諱。綜上所述，被告之任意性自白均核與事實相符，本案事證明確，其
    犯行堪以認定。
二、核被告所為，係犯毒品危害防制條例第十條第一項、第二項之施用第一級毒品罪
    與施用第二級毒品罪。其施用第一級、第二級毒品前之持有毒品行為，本應論以
    持有毒品罪，惟其持有毒品之行為均為其後施用毒品之行為所吸收，不另論罪。
    其所為多次施用第一、二級毒品之犯行，均時間緊接、方法相同，觸犯構成要件
    相同之罪，為連續犯，均應論以一罪並依法加重其刑。其所犯上開毒品危害防制
    條例第十條第一項、第二項兩罪之間，乃犯意各別，行為互異，應予分論併罰。
    公訴人於犯罪事實雖未敘及被告於八十九年十月三十一日以後之施用第一、二級
    毒品犯行，惟此部分與起訴部分有連續犯之裁判上一罪關係，應為起訴效力所及
    ，本院自得併予審理，附此敘明。又被告前於八十四年、八十六年間，因違反麻
    醉藥品管理條例案件，分別經判處有期徒刑三月、七月、六月，嗣均經執行完畢
    ，最後一次係於八十八年八月十一日執行完畢，有台灣高雄地方法院檢察署刑案
    資料查註紀錄表、本院被告院內索引卡紀錄表及台灣高等法院被告全國前案紀錄
    表各一紙在卷可憑，其於有期徒刑執行完畢後五年內再犯本件有期徒刑以上之罪
    ，為累犯，均應依刑法第四十七條規定遞加重其刑。審酌被告於前次施用毒品犯
    行經不起訴處分後，竟未生警悟、悔改之心，猶為本件犯行，顯見被告意志不堅
    ，行為實不足取，然念及其犯罪後坦承犯行，所為係自我戕害行為，未損及他人
    等一切情狀，分別量處如主文所示之刑，並定其應執行之刑。再者，附表編號一
    (1)、編號二(1)、編號四(1)所示之物均屬海洛因，而附表編號一(2)(3)所示物品則係
    殘留有海洛因之夾鏈袋、吸管，又附表編號一(5)、編號二(2)、編號四(2)所示之物
    均屬安非他命，附表編號一(6)、編號四(3)所示物品則係殘留有安非他命之吸管、
    吸食器等情，已如前述，其中殘留有海洛因之針筒、夾鏈袋、吸管及殘留有安非
    他命之吸管、吸食器等，因均與海洛因、安非他命難以析離，應整體視同毒品海
    洛因、安非他命，一併依毒品危害防制條例第十八條第一項前段規定，均併予宣
    告沒收銷燬。至附表編號一(4)之殘留海洛因針筒二支，訊據被告辯稱：該次扣案
    針筒二支係其當時女友梁惠玲所有，我本身係將海洛因摻於香菸內點火後來施用
    海洛因等語，經查，被告該次係與另案被告即其女友梁惠玲於相同時地為警查獲
    一節，有內政部警政署高雄港務警察所刑事案件移送書一紙可憑，參以梁惠玲於
    警訊時亦供承該針筒為其所有等語，應認前開針筒確非被告所有供犯本罪所用之
    物，從而附表編號一(4)所示之針筒二支自不應於本案中併予宣告沒收銷燬。另附
    表編號三所示之扣案物品，均屬另案被告劉富忠所有之物，業據與被告甲○○同
    時地遭查獲之劉富忠於警訊中均供述明確，亦即此部分物品亦非被告所有供犯本
    罪所用之物，爰不予宣告沒收銷燬，附此敘明。
據上論斷，應依刑事訴訟法第二百九十九條第一項前段，毒品危害防制條例第十條第
一項、第二項，第十八條第一項前段，刑法第十一條，第五十六條，第四十七條，第
五十一條第五款，判決如主文。
中      華    民      國      九十    年      十二      月      七      日
        臺灣高雄地方法院刑事第六庭
                                        法  官  周  玉  群
右正本證明與原本無異。
如不服本判決，應於判決送達後十日內，向本院提出上訴狀。
                                        書記官  黃  英  彥
中      華    民      國      九十      年      十二    月      十      日
附表：
┌─┬────┬────┬────┬──┬────────┬───────┐
│編│查獲時間│施用地點│查獲地點│犯罪│    扣案物品    │驗尿結果      │
│號│        │        │        │行為│                │              │
├─┼────┼────┼────┼──┼────────┼───────┤
│一│八十九年│高雄縣林│高雄縣林│施用│(1)海洛因三包（共│嗎啡、甲基安非│
│  │九月十三│園鄉仁愛│園鄉中門│海洛│  計淨重零點七二│他命均呈陽性反│
│  │日晚間十│路二七Ｏ│村海墘路│因  │  公克）        │應            │
│  │時十分  │號      │八四巷三│    │(2)殘留海洛因夾鏈│              │
│  │        │        │六號三樓│    │  袋十八個      ││
│  │        │        │        │    │(3)殘留海洛因吸管│              │
│  │        │        │        │    │  一支          │              │
│  │        │        │        │    │(4)殘留海洛因針筒│              │
│  │        │        │        │    │  二支（係被告女│              │
│  │        │        │        │    │  友梁惠玲所有）│              │
│  │        │        │        ├──┼────────┤              │
│  │        │        │        │施用│(5)安非他命三包（│              │
│  │        │        │        │安非│  共計驗後毛重一│              │
│  │        │        │        │他命│  點八五公克）  │              │
│  │        │        │        │    │(6)殘留安非他命吸│              │
│  │        │        │        │    │  管一支        │              │
├─┼────┼────┼────┼──┼────────┼───────┤
│二│八十九年│同右    │高雄縣林│施用│(1)海洛因一包（淨│甲基安非他命呈│
│  │十一月二│        │園鄉海墘│安非│  重零點零三公克│陽性反應      │
│  │日晚間十│        │路旁    │他命│  ）            │              │
│  │一時許  │        │        │    │(2)安非他命一包（│              │
│  │        │        │        │    │  驗後毛重一點六│              │
│  │        │        │        │    │  八公克）      │              │
├─┼────┼────┼────┼──┼────────┼───────┤
│三│九十年一│同右    │高雄縣林│同右│海洛因三包      │甲基安非他命呈│
│  │月十四日│        │園鄉廣應│    │安非他命二包    │陽性反應      │
│    凌晨一時│        │村清水岩│    │電子秤一個      │              │
│  │許      │        │路三Ｏ五│    │空夾鏈袋二十個  │              │
│  │        │        │巷九弄二│    │吸食器三個      │              │
│  │        │        │八號（其│    │（以上均非被告所│              │
│  │        │        │友人劉富│    │有供施用毒品所用│              │
│  │        │        │中住處）│    │之物）          │              │
├─┼────┼────┼────┼──┼────────┼───────┤
│四│九十年五│同右    │高雄縣大│同右│(1)海洛因三包（共│甲基安非他命呈│
│  │月十八日│        │寮鄉會結│    │  計淨重三點零八│陽性反應      │
│  │下午五時│        │路一三三│    │  公克）        │              │
│  │五十分  │        │之四六號│    │(2)安非他命十七包│              │
│  │        │        │        │    │  （共計驗後毛重│              │
│  │        │        │        │    │  八十點四八公克│              │
│  │        │        │        │    │  ）            │              │
│  │        │        │        │    │(3)殘留安非他命之│              │
│  │        │        │        │    │  吸食器一組    │              │
└─┴────┴────┴────┴──┴────────┴───────┘
附錄本案論罪科刑法條：
毒品危害防制條例第十條第一項、第二項：
  施用第一級毒品者，處六月以上五年以下有期徒刑。
  施用第二級毒品者，處三年以下有期徒刑。


司法院資訊處製作；財團法人民間司法改革基金會備份。
